臺灣基隆地方法院刑事裁定　　　　　　 100年度聲字第1177號
聲　請　人　臺灣基隆地方法院檢察署檢察官
受　刑　人
即　被　告　鄭宜秋
上列聲請人因受刑人違反毒品危害防制條例案件（100年度基簡
字第196號），於判決確定後始發覺為累犯，爰聲請更定其刑（
100年度執聲字第964 號），本院裁定如下：
    主  文
鄭宜秋施用第二級毒品，累犯，更定其刑為有期徒刑肆月，如易
科罰金，以新臺幣壹仟元折算壹日；又施用第二級毒品，累犯，
更定其刑為有期徒刑肆月，如易科罰金，以新臺幣壹仟元折算壹
日。更定其刑為應執行有期徒刑伍月，如易科罰金，以新臺幣壹
仟元折算壹日。
    理  由
一、聲請意旨略以：受刑人即被告（下稱受刑人）鄭宜秋前於民
    國99年3月26日起至99年12月15日止之假釋期間內之99年9月
    27日、10月30日因另違反毒品危害防制條例案件，嗣經法務
    部100年5月26日法授矯教字第1000112169號函准予撤銷前案
    假釋，應執行殘刑8 月19日；惟受刑人假釋案件中之臺灣基
    隆地方法院檢察署94年度執更字第162 號（即同署93年執字
    第386、2001號定刑之案件，原裁定應執行有期徒刑1年），
    復經臺灣基隆地方法院檢察署檢察官依中華民國96年罪犯減
    刑條例聲請減刑後，原假釋期滿日提前至99年6 月15日屆滿
    ，職是，上開案件受刑人應係99年6 月15日徒刑執行完畢。
    因此，受刑人於99年9 月27日、99年10月30日因違反毒品危
    害防制條例案件（聲請案號：臺灣基隆地方法院檢察署99年
    度毒偵字第2182號、第2268號），經臺灣基隆地方法院於10
    0年2月25日，以100年度基簡字第196號判處「鄭宜秋施用第
    二級毒品，處有期徒刑參月，如易科罰金，以新臺幣壹仟元
    折算壹日；又施用第二級毒品，處有期徒刑參月，如易科罰
    金，以新臺幣壹仟元折算壹日。應執行有期徒刑肆月，如易
    科罰金，以新臺幣壹仟元折算壹日」而確定，應係屬裁判後
    始發覺為上開累犯，惟未依刑法第47條第1 項累犯之規定，
    依法應加重本刑，爰依刑事訴訟法第477條第1項、刑法第48
    條前段，聲請更定其刑等語。
二、按受徒刑之執行完畢，或一部之執行而赦免後，5 年以內故
    意再犯有期徒刑以上之罪者，為累犯，加重本刑至二分之一
    。又裁判確定後，發覺為累犯者，依前條之規定更定其刑，
    刑法第47條第1 項、第48條前段分別定有明文。又依刑法第
    48條規定應更定其刑者，由該案犯罪事實最後判決之法院之
    檢察官，聲請該法院裁定之，刑事訴訟法第477條第1項亦有
    明文。次按86年11月26日總統令公布增訂刑法第79條之1第5
    項：「經撤銷假釋執行殘餘刑期者，無期徒刑於執行滿20年
    【94年2月2日再經修正為「滿25年」】，有期徒刑於全部執
    行完畢後，再接續執行他刑，第一項有關合併計算執行期間
    之規定不適用之。」且依刑法施行法第7條之1：「於中華民
    國86年刑法第77條修正施行前犯罪者，其假釋適用83年1 月
    28日修正公布之刑法第77條規定。但其行為終了或犯罪結果
    之發生在86年刑法第77條修正施行後者，不在此限。因撤銷
    假釋執行殘餘刑期，其撤銷之原因事實發生在86年刑法第79
    條之1修正施行前者，依修正前之刑法第79條之1規定合併計
    算其殘餘刑期與他刑應執行之期間。但其原因事實行為終了
    或犯罪結果之發生在86年刑法第77條修正施行後者，不在此
    限。」足見，受刑人經撤銷假釋之殘餘刑期，除其原因事實
    發生在86年11月26日以前者外，自86年11月26日起，概已排
    除刑法第79條之1第1項「合併計算執行期間」及同條第3 項
    「假釋期間合併計算」等相關規定之適用，合先敘明。
三、本院查：
  (一)受刑人即被告鄭宜秋因違反毒品危害防制條例案件，經本院
    於93年2月27日以92年度易字第257號判處有期徒刑6 月，並
    於93年3 月22日確定。嗣另因違反毒品危害防制條例案件，
    經臺灣高等法院於93年10月27日以93年度易字第1637號判處
    有期徒刑7 月，並於93年10月27日確定。上開二罪刑案件，
    復經臺灣高等法院於94年1月28日以94年度聲字第107號裁定
    合併定應執行有期徒刑1年，並於94年2月21日確定，有臺灣
    高等法院受刑人前案紀錄表、臺灣高等法院94年度聲字第10
    7號裁定書各1件在卷可稽，是受刑人鄭宜秋應執行有期徒刑
    1 年，應堪認定。
  (二)受刑人另因違反毒品危害防制條例案件，經本院94年度訴字
    第78號判處有期徒刑10月、8月，並應執行有期徒刑1年5 月
    ，並於94年4月4日確定；其另因違反毒品危害防制條例案件
    ，經臺灣彰化地方法院於90年6月29日以88年度訴字第821號
    判決無罪後，當事人不服提起上訴，由臺灣高等法院臺中分
    院於91年5 月23日以90年度上訴字第1769號撤銷原判決，並
    判處被告鄭宜秋即受刑人有期徒刑5年2月後，當事人不服提
    起上訴，由最高法院於94 年3月24日以94年度台上字第1414
    號判決上訴駁回，並於94 年3月24日確定，有臺灣高等法院
    被告前案紀錄表1件在卷可稽。嗣上開本院94年度訴字第78
    號，及臺灣高等法院臺中分院90年度上訴字第1769號、最高
    法院94年度台上字第1414號案件之罪刑，經本院於97年6 月
    19日以97年度聲減字第56號裁定減刑並合併定其應執行有期
    徒刑5年6月而確定，有本院97年度聲減字第56號裁定書1 件
    在卷可查，是受刑人鄭宜秋應執行有期徒刑5年6月，應堪認
    定。
  (三)又上開(一)應執行有期徒刑1年，與上開(二)應執行有期徒刑5年
    6月，二者接續執行，嗣經法務部於99年3月12日以法矯字第
    0999007924號函核准假釋，由本院99年度聲字第308 號裁定
    受刑人鄭宜秋假釋中付保護管束，並於99年3 月26日確定，
    而刑期終結日期原為100年1月26日，惟依行刑累進處遇條例
    縮短刑期日數42日，縮短刑期後刑期屆滿日為99年12月15日
    ，且受刑人鄭宜秋於99年3 月26日縮短刑期假釋出監，有臺
    灣高等法院受刑人前案紀錄表、本院99年度聲字第308 號裁
    定書各1件在卷可佐，職是，受刑人鄭宜秋業於99年3月26日
    縮短刑期假釋出監，並交付保護管束，且縮短刑期後刑期屆
    滿日為99年12月15日，應堪認定。
  (四)嗣因中華民國九十六年罪犯減刑條例旋於96年7 月16日公布
    施行，上開(一)之本院92年度易字第257號判處有期徒刑6月、
    臺灣高等法院93年度易字第1637號判處有期徒刑7 月之二罪
    刑確定案件，迭經本院於100年7 月20日以100年度聲減字第
    12號裁定減刑並合併定應執行有期徒刑6月，並於100年9月5
    日確定，有本院100 年度聲減字第12號裁定書、臺灣高等法
    院受刑人前案紀錄表各1 件在卷可按。職是，本件受刑人鄭
    宜秋之應執行有期徒刑之情事變更事由始發生，因而致本件
    受刑人應重新計算其應執行上開本院100 年度聲減字第12號
    裁定減刑並合併定應執行有期徒刑6 月，與上開(二)應執行有
    期徒刑5年6月，二者接續執行，且原刑期屆滿終結日為100
    年1 月26日，惟依行刑累進處遇條例縮短刑期日數42日，縮
    短刑期後原刑期屆滿日為99年12月15日，應再扣減有期徒刑
    6 月之執行，之後，本件受刑人之縮短刑期後更新計算為縮
    短刑期後之刑期屆滿日為99年6 月15日，方有利於受刑人，
    洵堪認定。因此，本件受刑人鄭宜秋於99年3 月26日縮短刑
    期假釋並交付保護管束出監，並於99年6 月15日係縮刑期滿
    日且係保護管束期滿日，均應堪認定。
  (五)詎本件受刑人鄭宜秋於99年9 月27日、99年10月30日另因違
    反毒品危害防制條例案件，經本院於100年2 月25日以100年
    度基簡字第196 號判處：「鄭宜秋施用第二級毒品，處有期
    徒刑參月，如易科罰金，以新臺幣壹仟元折算壹日；又施用
    第二級毒品，處有期徒刑參月，如易科罰金，以新臺幣壹仟
    元折算壹日。應執行有期徒刑肆月，如易科罰金，以新臺幣
    壹仟元折算壹日」，並於100年3月28日確定，有本院100 年
    度基簡字第196 號刑事簡易判決書、臺灣高等法院受刑人前
    案紀錄表各1件在卷可徵。又因上開罪刑案件，法務部於100
    年5 月26日法授矯教字第1000112169號函准予撤銷前案假釋
    （原假釋期間係自99年3 月26日起至99年12月15日止），應
    執行殘刑8月19日，並有法務部上開法授矯教字第100011216
    9號函1件在卷可憑（見臺灣基隆地方法院檢察署100 年度執
    聲字第964 號卷第14頁），是本件上開函准予撤銷前案假釋
    之應執行殘刑，亦應限縮於上開(四)所述之99年6 月15日縮刑
    期滿日且保護管束亦期滿日，且上開函准予撤銷前案假釋應
    執行殘刑8 月19日之依據即失所附麗，洵堪認定。
  (六)續查，本件受刑人鄭宜秋於99年9 月27日、99年10月30日另
    因違反毒品危害防制條例案件，均係於99年6 月15日縮刑期
    滿日且保護管束亦期滿日後之所犯新案件，且本院於100年7
    月20日以100 年度聲減字第12號裁定減刑並合併定應執行有
    期徒刑6月，並於100年9月5日確定（理由詳見上開(四)所述）
    ，職是，本件受刑人鄭宜秋之應執行有期徒刑之情事變更事
    由始發生，因而致本院於100年2 月25日以100年度基簡字第
    196 號判處：「鄭宜秋施用第二級毒品，處有期徒刑參月，
    如易科罰金，以新臺幣壹仟元折算壹日；又施用第二級毒品
    ，處有期徒刑參月，如易科罰金，以新臺幣壹仟元折算壹日
    。應執行有期徒刑肆月，如易科罰金，以新臺幣壹仟元折算
    壹日」等時間因素之情事變更事由始發生，因而致本院100
    年度基簡字第196 號判決時其已無從審酌本件受刑人即被告
    鄭宜秋有無刑法第47條規定累犯之適用，職是，上開判決未
    論被告鄭宜秋以累犯，亦未依法加重其刑，洵堪認定。
  (七)末查，綜上情節，茲檢察官於本案確定後，且上開情事變更
    事由始發生而發覺受刑人為累犯，並向本院聲請更定累犯之
    刑，經本院審核上開事證並認為正當，爰依刑事訴訟法第47
    7條第1項，刑法第48條前段、第47條第1項、第41條第1項前
    段、第51條第5 款，裁定如主文。
中    華    民    國    100   年  11    月      11    日
                  刑事第四庭  法  官  施添寶
以上正本證明與原本無異。
對於本件裁定如有不服，應於收受送達後5 日內，向本院提出抗
告書狀，敘述抗告之理由，抗告於臺灣高等法院。
中    華    民    國    100   年  11    月      11    日
                              書記官  施鴻均